【裁判字號】    89,親,5
【裁判日期】    890420
【裁判案由】    否認子女
【裁判全文】
臺灣士林地方法院民事判決  八十九年度親字第五號
    原      告  乙○○
    訴訟代理人  劉永良律師
    被      告  甲○        住台北市○○區○○路四段十巷廿六號一樓
    兼      右
    法定代理人  丙○○      住.
右當事人間否認子女事件，本院判決如左：
    主      文
確認被告甲○（民國八十三年四月十九日生）非原告之子。
訴訟費用由被告負擔。
    事      實
甲、原告方面：
  一、聲明：如主文所示。
  二、陳述：原告與被告丙○○於民國六十五年結婚，婚後育有二女張玟瑄及張玲瑄
            。六十八年被告丙○○生下張玲瑄後，原告即攜二女返還高雄定居，被
            告丙○○則留在台北，迨至八十二年十月十四日兩造離婚止，雙方均不
            曾往來。八十一年十月左右，原告與被告丙○○念及雙方長此以往並非
            良策，乃協議離婚，惟因不懂法律，遲至八十二年十月十四日方才辦理
            離婚登記。詎被告丙○○於八十八年十二月十二日至原告住處告知伊於
            八十三年四月十九日生下一子，取名甲○，依據民法第一千零六十三條
            第一項規定，被告丙○○之受胎在與原告婚姻關係存續中，故被告甲○
            被推定為原告之婚生子。惟被告甲○確非被告丙○○自原告受胎，爰依
            法於知悉一年內，提起本件否認子女之訴。
乙、被告方面：
  一、聲明：同意原告之請求。
  二、陳述：被告甲○確非原告所生之子。而係被告丙○○之現配偶王成華之子。
     理      由
一、本件原告主張其與被告丙○○本係夫妻，嗣於八十二年十月十四日離婚，惟原告
    於八十三年四月十九日生有一子即被告甲○之事實，業據其提出戶籍謄本為憑，
    自堪信為真實。又原告主張被告丙○○所生之子即被告甲○，並非自原告受胎所
    生乙節，為被告丙○○所自承，且經被告甲○及訴外人王成華前往法務部調查局
    鑑定血緣之結果，二人間存在血緣關係機率達百分之九十九點九以上，此有法務
    部調查局八十九年三月九日（八九）陸（四）字第八九一二九二三二號鑑定通知
    書附卷可參，從而原告主張被告甲○非自原告受胎所生之子，應屬真實。
二、按「從子女出生之日回溯第一百八十一日至第三百零二日止為受胎期間」、「妻
    之受胎在婚姻關係存續中者，推定其所生子女為婚生子女」、「前項推定，如夫
    妻之一方能證明妻非自夫受胎者，得提起否認之訴。但應於知悉子女出生之日起
    一年內為之」民法第一千零六十二條第一項、一千零六十三條第一項、第二項定
    有明文。查被告甲○係八十三年四月十九日出生，自其出生之日回溯第一百八十
    一日至第三百零二日，則受胎期間為八十二年六月二十一日至八十二年十月二十
    一日，被告丙○○前開受胎期間，既係在其與原告婚姻關係存續中，則依法自應
    推定被告甲○為原告與被告丙○○之婚生子，然被告甲○實非被告丙○○自原告
    受胎所生之子，已如前述，準此，原告於八十八年十二月十二日知悉被告甲○出
    生之日起一年內提起本件否認子女訴訟，於法洵屬有據，應予准許。
三、據上論結，本件原告之訴為有理由，依民事訴訟法第八十五條第一項前段、第七
    十八條判決如主文。
中      華      民      國    八十九    年      四      月      二十    日
                                        臺灣士林地方法院民事第一庭
~B法      官  洪慕芳
右為正本係照原本作成。
如對本判決上訴須於判決送達後廿日內向本院提出上訴狀。
中      華      民      國    八十九    年      四      月    二十四    日
~B法院書記官  周霙蘭


司法院資訊處製作；財團法人民間司法改革基金會備份。
